臺灣高雄地方法院刑事裁定
111年度聲字第1826號
聲  請  人  臺灣高雄地方檢察署檢察官
受  刑  人  曾建豪



上列聲請人因受刑人數罪併罰有二裁判以上，聲請定其應執行之
刑（111年度執聲字第1453號），本院裁定如下：
    主  文
曾建豪犯如附表所示之拾貳罪，所處各如附表所載之刑，應執行
有期徒刑拾壹年陸月。
    理  由
一、聲請意旨略以：受刑人曾建豪因犯如附表所示之12罪，先後
    判決確定如附表，應依刑法第50條、第53條及第51條第5款
    之規定，定其應執行之刑，爰依刑事訴訟法第477條第1項聲
    請裁定等語。
二、按數罪併罰，有2裁判以上者，依刑法第51條之規定，定其
    應執行之刑，又數罪併罰，分別宣告其罪之刑，如宣告多數
    有期徒刑者，於各刑中之最長期以上，各刑合併之刑期以下
    ，定其刑期，但不得逾30年，刑法第53條、第51條第5款分
    別定有明文。再得易科罰金之罪與不得易科罰金之罪，經受
    刑人請求檢察官聲請定應執行刑者，依第51條規定定之，亦
    為刑法第50條第1項但書第1款、第2項所明定。末按法律上
    屬於自由裁量之事項，有其外部性界限及內部性界限，並非
    概無拘束。依據法律之具體規定，法院應在其範圍選擇為適
    當之裁判者，為外部性界限；而法院為裁判時，應考量法律
    之目的，及法律秩序之理念所在者，為內部性界限。法院為
    裁判時，二者均不得有所踰越，是數罪併罰，有二裁判以上
    ，定其應執行之刑時，固屬法院自由裁量之事項，然仍應受
    前揭外部性界限及內部性界限之拘束（最高法院80年台非字
    第473號、93年度台非字第192號刑事裁判意旨可參）。
三、經查，本件受刑人所犯如附表所示之12罪，業經判處各如附
    表所示之刑，並於如附表所示之日期確定在案，且附表編號
    1至6、編號7至10、編號11至12所示之罪，曾各經定應執行
    有期徒刑2年4月、6年4月、8年2月確定，有如附表所示案件
    之判決書、裁定及臺灣高等法院被告前案紀錄表在卷可佐。
    經核，受刑人本件所犯有期徒刑之罪，有得易科罰金之罪（
    即編號4至6）及不得易科罰金之罪（即編號1至3、7至12）
    ，依刑法第50條第1項但書第1款之規定，本不得定應執行刑
    ，然受刑人已具狀請求檢察官就附表所示各罪聲請定其應執
    行刑，此有臺灣高雄地方檢察署受刑人是否同意聲請定執行
    刑調查表1份附卷為憑，合於刑法第50條第2項之規定，且受
    刑人所犯如附表所示各罪，符合刑法第50條第1項所定得予
    定執行刑之要件，本院認本件聲請核屬正當。復依前揭最高
    法院裁判意旨，本院就附表所示案件，再為定應執行刑之裁
    判時，自應受前開裁判所為定應執行刑內部界限之拘束，即
    不得重於上開曾經定應執行刑之罪所示定應執行刑加計之總
    和即有期徒刑16年10月（計算式：2年4月＋6年4月＋8年2月＝1
    6年10月）。爰考量受刑人所犯之罪，均為違反毒品危害防
    制條例案件，罪名分別有施用、轉讓及販賣毒品，犯罪時間
    介於民國108年至109年間，前已多有犯罪入出監矯正之前科
    紀錄等情，及受刑人以上開調查表書面陳述請求從輕量刑等
    語之意見，定其應執行之刑如主文所示。
四、爰依刑事訴訟法第477條第1項，刑法第50條第2項、第53條
    、第51條第5款，裁定如主文。
中　　華　　民　　國　　111 　年　　11　　月　　16　　日
                  刑事第九庭    法　官  張瀞文
以上正本證明與原本無異。
如不服本裁定，應於收受送達後5 日內向本院提出抗告狀。
中　　華　　民　　國　　111 　年　　11　　月　　16　　日
　　　　　　　　　　　　　　　　書記官  張惠雯
附表：
編　　　　　號  1 2 3 罪　　　　　名  施用第一級毒品 施用第一級毒品 施用第一級毒品 宣　　告　　刑  有期徒刑8月 有期徒刑8月 有期徒刑8月 犯　罪　日　期  109年2月6日 109年3月9日 108年12月20日 偵  查  機  關 年　度　案　號  高雄地檢109年度毒偵字第459號   最　後 事實審 法　　院 高雄地院    案　　號 109年度審訴字第499號    判決日期 109年6月30日   確　定 判　決 法　　院 高雄地院    案　　號 109年度審訴字第499號    確定日期 109年6月30日   備註  編號1至6所示之罪曾經定應執行刑有期徒刑2年4月確定   

編　　　　　號  4 5 6 罪　　　　　名  施用第二級毒品 施用第二級毒品 施用第二級毒品 宣　　告　　刑  有期徒刑3月，如易科罰，以新臺幣1,000元折算1日 有期徒刑3月，如易科罰，以新臺幣1,000元折算1日 有期徒刑3月，如易科罰，以新臺幣1,000元折算1日 犯　罪　日　期  109年2月6日6時30分許為警採尿起回溯120小時內某時 109年3月9日 108年12月20日 偵  查  機  關 年　度　案　號  高雄地檢109年度毒偵字第459號   最　後 事實審 法　　院 高雄地院    案　　號 109年度審訴字第499號    判決日期 109年6月30日   確　定 判　決 法　　院 高雄地院    案　　號 109年度審訴字第499號    確定日期 109年6月30日   備註  1.編號1至6所示之罪曾經定應執行刑有期徒刑2年4月確定 2.原聲請意旨誤載編號4所示之罪犯罪日期為「109年2月6日」，應予更正如上   

編　　　　　號  7 8 9 罪　　　　　名  販賣第一級毒品 販賣第一級毒品 販賣第一級毒品 宣　　告　　刑  有期徒刑5年4月 有期徒刑5年4月 有期徒刑5年3月 犯　罪　日　期  109年3月2日 108年11月初某日 109年3月3日 偵  查  機  關 年　度　案　號  高雄地檢109年度偵字第6854號   最　後 事實審 法　　院 高雄地院    案　　號 110年度訴字第230號    判決日期 111年3月28日   確　定 判　決 法　　院 高雄地院    案　　號 110年度訴字第230號    確定日期 111年4月27日   備註  1.編號7至10所示之罪曾經定應執行刑有期徒刑6年4月確定 2.原聲請意旨誤載編號8所示之罪犯罪日期為「108年11月1日」，應予更正如上　   

編　　　　　號  10 11 12 罪　　　　　名  轉讓第一級毒品 販賣第一級毒品 販賣第二級毒品 宣　　告　　刑  有期徒刑8月 有期徒刑7年7月 有期徒刑3年7月 犯　罪　日　期  109年3月3日 108年12月31日 109年3月8日 偵  查  機  關 年　度　案　號  高雄地檢109年度偵字第6854號 高雄地檢109年度偵字第17329號  最　後 事實審 法　　院 高雄地院 高雄地院   案　　號 110年度訴字第230號 110年度訴字第15號   判決日期 111年3月28日 111年5月31日  確　定 判　決 法　　院 高雄地院 高雄地院   案　　號 110年度訴字第230號 110年度訴字第15號   確定日期 111年4月27日 111年8月25日  備註  1.編號7至10所示之罪曾經定應執行刑有期徒刑6年4月確定 2.編號11至12所示之罪曾經定應執行刑有期徒刑8年2月確定